臺灣高雄地方法院刑事判決　　　　　　 100年度訴字第1327號
公　訴　人　臺灣高雄地方法院檢察署檢察官
被　　　告　謝敏聰
指定辯護人　本院公設辯護人黃文德
上列被告因違反槍砲彈藥刀械管制條例案件，經檢察官提起公訴
（100年度偵字第15884號），本院判決如下：
    主  文
謝敏聰犯非法持有可發射子彈具殺傷力之槍枝罪，累犯，處有期
徒刑壹年拾月，併科罰金新臺幣伍萬元，罰金如易服勞役，以新
臺幣壹仟元折算壹日。扣案如附表所示之手槍壹支、子彈壹顆，
均沒收之。
    事  實
一、謝敏聰前因施用毒品案件，經臺灣高等法院高雄分院以88年
    度上易字第1295號判決判處有期徒刑10月確定（下稱第1 罪
    ）；另前因犯販賣第二級毒品案件，經臺灣高等法院高雄分
    院以87年度上訴字第18 38 號判決判處有期徒刑7 年6 月確
    定（下稱第2 罪）；因違反藥事法、電信法等案件，分別經
    臺灣高等法院高雄分院以87年度上訴字第60號判決，各判處
    有期徒刑8 月、8 月，應執行有期徒刑1 年2 月確定（下稱
    第3 、4 罪），嗣前開第1 、3 、4 罪經裁定減刑，第2 、
    3 、4 罪合併定應執行有期徒刑7 年10月確定，與第1 罪接
    續執行，於民國95年10月18日縮短刑期假釋付保護管束，於
    96 年9月8 日保護管束期滿，假釋未經撤銷視為執行完畢。
二、詎謝敏聰猶不知悔悟，明知可發射子彈具有殺傷力之改造手
    槍及具殺傷力之子彈，係屬槍砲彈藥刀械管制條例第4 條第
    1 項第1 款、第2 款所規定之違禁物品，非經中央主管機關
    許可，不得擅自持有，竟基於持有具有殺傷力之改造槍枝及
    非制式子彈之犯意，於96年、97年間，在高雄市旗津區○○
    ○路900 巷1 弄2 號4 樓居處，因姓名年籍不詳綽號「肉粽
    」之成年男子欠其新臺幣2 萬元，即自「肉粽」處取得具殺
    傷力之仿盒式槍改造手槍1 枝（槍枝管制編號：0000000000
    號）及具殺傷力由金屬彈殼組合直徑8.0 ±0.5mm 金屬彈頭
    而成之非制式子彈2 顆抵債，而未經許可無故持有之。嗣於
    100 年5 月21日12時30分許，在高雄市旗津區○○○路900
    巷1 弄4 號前因形跡可疑遭警盤查，經警詢問謝敏聰身上有
    無不法物品時，謝敏聰在警員尚不知其非法持有槍、彈前，
    自行從右邊褲子口袋取出上開具殺傷力之改造手槍1 枝及具
    殺傷力之非制式子彈2 顆交給警員扣案（其中1 顆業經鑑驗
    試射用罄），始悉上情。
三、案經高雄市政府警察局鹽埕分局報告臺灣高雄地方法院檢察
    署檢察官偵查起訴。
    理  由
一、證據能力：
（一）依刑事訴訟法第198 條、第208 條之規定，所謂鑑定乃指
      於刑事訴訟程序中為取得證據資料而由檢察官或法官指定
      具有特別知識經驗之鑑定人、學校、機關或團體，就特定
      之事物，以其專業知識加以分析、實驗而作判斷，以為偵
      查或審判之參考。故不論鑑定人或鑑定機關、學校、團體
      ，均應由檢察官或法官視具體個案之需要而為選任，始符
      合刑事訴訟法第198 條、第208 條之規範本旨，否則所為
      鑑定，仍屬於傳聞證據。但對於司法警察機關調查中之案
      件，或有量大或急迫之情形，為因應實務之現實需求，認
      為當然有鑑定之必要者，基於檢察一體原則，得由該管檢
      察長對於轄區內之案件，以事前概括選任鑑定人或囑託鑑
      定機關（團體）之方式，俾便轄區內之司法警察官、司法
      警察對於調查中之此類案件，得即時送請事前已選任之鑑
      定人或囑託之鑑定機關（團體）實施鑑定。經查，本件扣
      案如附表所示之改造手槍及非制式子彈雖係經由高雄市政
      府警察局送請內政部警政署刑事警察局鑑定，惟內政部警
      政署刑事警察局為臺灣高等法院檢察署檢察長事前概括選
      任之鑑定機關，是該局所出具之100 年6 月24日刑鑑字第
      1000078692號、100 年9 月2 日刑鑑字第1000112546號鑑
      定書，自有證據能力。
（二）被告以外之人於審判外之陳述，雖不符同法第159 條之1
      至第159 條之4 之規定，但經當事人於審判程序同意作為
      證據，法院審酌該言詞陳述或書面陳述作成時之情況，認
      為適當者，亦得為證據，同法第159 條之5 第1 項定有明
      文。本判決所引用之各項證據，其中部分雖屬被告以外之
      人於審判外之陳述，然均經本院依法踐行調查證據程序，
      當事人於審判程序亦同意作為證據（院一卷第32頁、院二
      卷第26頁），本院審酌上開證據資料作成時之情況，並無
      違法不當及證明力明顯過低之瑕疵，且無依法應排除其證
      據能力之情形，認以之作為證據應屬適當，故有證據能力
      。
二、上揭犯罪事實，業據被告謝敏聰於警詢、偵查及本院審理中
    均坦承不諱( 警卷第1 至4 頁、偵卷第5 至6 頁，院一卷第
    31頁，院二卷第31頁) ，並有搜索扣押筆錄、扣押物品目錄
    表各1 份、扣案槍枝、子彈及現場之照片9 張以及扣案之槍
    彈等證物在卷可稽( 警卷第11至15頁) 。而上開扣案之槍、
    彈經送請內政部警政署刑事警察局以檢視法、性能檢驗法、
    試射法鑑定結果，認送鑑之手槍1 枝（槍枝管制編號：0000
    000000號），係改造手槍，由仿盒式槍製造之槍枝，車通槍
    管內組鐵而成，擊發功能正常，可供擊發適用子彈使用，認
    具殺傷力；送鑑子彈2 顆，認均係非制式子彈，由金屬彈殼
    組合直徑8.0 ±0.5mm 金屬彈頭而成，採樣1 顆試射，可擊
    發，認具殺傷力，有內政部警政署刑事警察局100 年6 月24
    日刑鑑字第1000078692號、100 年9 月2 日刑鑑字第100011
    2546號鑑定書2 份附卷可稽（偵卷第24頁、第37頁），足認
    被告上開出於任意性之自白與事實相符，本件事證明確，被
    告犯行堪予認定，應依法論科。
三、核被告所為，係犯槍砲彈藥刀械管制條例第8 條第4 項未經
    許可持有可發射子彈具有殺傷力之改造手槍罪及同條例第12
    條第4 項未經許可持有子彈罪。被告以一持有行為同時觸犯
    上開2 罪名，為想像競合，應從一重之未經許可持有改造手
    槍罪論處。被告有如犯罪事實欄所載之前案及執行紀錄之事
    實，有臺灣高等法院被告前案紀錄表1 份在卷可參，其於受
    有期徒刑執行完畢5 年以內故意再犯本件有期徒刑以上之罪
    ，為累犯，應依法加重其刑。被告於100 年5 月21日12時30
    分許，在高雄市旗津區○○○路900 巷1 弄4 號前因形跡可
    疑遭警盤查，經警詢問身上有無不法物品時，被告自行從右
    邊褲子口袋取出上開具殺傷力之改造手槍1 枝及具殺傷力之
    非制式子彈2 顆一情，此據被告於警詢、本院審理中供述在
    卷（警卷第1 頁反面、院二卷第31至32頁) ，並有高雄市政
    府警察局鹽埕分局100 年5 月21日職務報告在卷可佐（警卷
    第5 頁) ，綜上，足認被告於員警見到扣案槍、彈前，主動
    告知員警其持有槍、彈，提出其所持有之改造手槍、子彈交
    予警方扣案，而報繳其持有之全部槍彈，堪認被告係在有偵
    查犯罪職權之機關人員發覺其涉犯本件犯罪前，主動向警員
    表示持有槍彈而有接受裁判之意思，是被告就其所犯持有槍
    、彈之行為，應符合自首之要件，惟被告於受盤查之際方向
    警方自承犯罪，與出於悔悟而主動向警方報繳所持有之槍械
    者仍屬不同，爰依槍砲彈藥刀械管制條例第18條第1 項前段
    規定予以減輕其刑，而不予免除其刑，併此敘明。被告有上
    述累犯加重及依槍砲彈藥刀械管制條例第18條第1 項前段減
    輕之事由，應依刑法第71條第1 項之規定先加後減。爰審酌
    被告明知其持有上開具殺傷力之改造手槍及子彈，對社會治
    安危害甚鉅，竟仍持槍自重，實不可取，惟念及其犯後自首
    且坦承犯罪，態度尚可，又無證據證明被告曾以該槍實際從
    事其他不法行為，及所持有槍彈之數量、暨其智識程度（國
    中畢業）、生活狀況等一切情狀，量處如主文之刑，並就併
    科罰金部分，諭知易服勞役折算標準，以示懲儆。
四、末查，扣案如附表所示之仿盒式槍改造手槍1 枝、金屬彈殼
    組合直徑8.0 ±0.5mm 金屬彈頭而成之非制式子彈1 顆，均
    係未經許可不得持有之違禁物，不問屬於犯人與否，均應依
    刑法第38條第1 項第1 款規定，宣告沒收之，另經採樣試射
    之子彈1 顆，業經試射擊發而裂解，其所剩彈殼、彈頭，因
    已不再具有子彈之功能，已非違禁物，爰不予宣告沒收，併
    予敘明。
五、據上論斷，應依刑事訴訟法第299 條第1 項前段，槍砲彈藥
    刀械管制條例第8 條第4 項、第12條第4 項，第18條第1 項
    前段，刑法第11條、第55條、第47條第1 項、第42條第3 項
    、第38條第1 項第1 款，判決如主文。
本案經檢察官吳美齡到庭執行職務。
中    華    民    國  100     年    12    月    27    日
                  刑事第二十庭審判長法  官  林永村
                                    法  官  蔡書瑜
                                    法  官  李爭春
以上正本證明與原本無異。
如不服本判決應於收受送達後10日內向本院提出上訴書狀，並應
敘述具體理由；如未敘述上訴理由者，應於上訴期間屆滿後20日
內向本院補提理由書（均須按他造當事人之人數附繕本）「切勿
逕送上級法院」。
中    華    民    國   100    年    12    月    27    日
                                    書記官  王資惠
附錄本案論罪法條
槍砲彈藥刀械管制條例第8條
未經許可，製造、販賣或運輸鋼筆槍、瓦斯槍、麻醉槍、獵槍、
空氣槍或第4 條第1 項第1 款所定其他可發射金屬或子彈具有殺
傷力之各式槍砲者，處無期徒刑或5 年以上有期徒刑，併科新臺
幣1,000萬元以下罰金。
未經許可，轉讓、出租或出借前項所列槍枝者，處5 年以上有期
徒刑，併科新臺幣1,000 萬元以下罰金。
意圖供自己或他人犯罪之用，而犯前2 項之罪者，處無期徒刑或
7年以上有期徒刑，併科新臺幣1,000 元以下罰金。
未經許可，持有、寄藏或意圖販賣而陳列第1 項所列槍枝者，處
3年以上10年以下有期徒刑，併科新臺幣700 萬元以下罰金。
第1項至第3項之未遂犯罰之。
槍砲彈藥刀械管制條例第12條
未經許可，製造、販賣或運輸子彈者，處1年以上7年以下有期徒
刑，併科新臺幣500萬元以下罰金。
未經許可，轉讓、出租或出借子彈者，處6月以上5年以下有期徒
刑，併科新臺幣300萬元以下罰金。
意圖供自己或他人犯罪之用，而犯前2項之罪者，處3年以上10年
以下有期徒刑，併科新臺幣700萬元以下罰金。
未經許可，持有、寄藏或意圖販賣而陳列子彈者，處5 年以下有
期徒刑，併科新臺幣300 萬元以下罰金。
第1項至第3項之未遂犯罰之。
附表：
一、仿盒式槍改造手槍1 枝（槍枝管制編號：0000000000號）。
二、金屬彈殼組合直徑8.0 ±0.5mm 金屬彈頭1顆。